臺灣高雄地方法院民事裁定
109年度消債更字第134號
聲  請  人  張永成  
0000000000000000

0000000000000000

代  理  人  黃千珉律師
上列當事人因消費者債務清理事件聲請更生，本院裁定如下：
    主  文
聲請人張永成自中華民國一○九年十一月十日下午四時起開始更
生程序。
命司法事務官進行本件更生程序。
    理  由
一、聲請意旨略以：伊有不能清償債務情事，前向本院聲請調解
    債務清償方案，惟調解不成立。伊又未經法院裁定開始清算
    程序或宣告破產，爰聲請更生等語。
二、按債務人不能清償債務或有不能清償之虞者，得依本條例所
    定更生或清算程序，清理其債務；債務人無擔保或無優先權
    之本金及利息債務總額未逾新臺幣（下同）12,000,000元者
    ，於法院裁定開始清算程序或宣告破產前，得向法院聲請更
    生；法院開始更生程序之裁定，應載明其年、月、日、時，
    並即時發生效力；法院開始更生或清算程序後，得命司法事
    務官進行更生或清算程序，必要時得選任律師、會計師或其
    他適當之自然人或法人1人為監督人或管理人，消費者債務
    清理條例（下稱消債條例）第3條、第16條第1項、第42條第
    1項、第45條第1項分別定有明文。
三、經查：
  ㈠聲請人前於民國109年2月18日提出債權人清冊，向本院聲請
    調解債務清償方案，經本院109年度司消債調字第91號受理
    ，於109年3月4日調解不成立，聲請人於同日以言詞聲請更
    生等情，業經本院依職權調閱上開調解卷宗核閱無訛。
  ㈡聲請人於106年度至108年度均無申報所得，名下無財產，有
    三商美邦人壽保單解約金48,086元；又聲請人自陳107年1月
    起迄今均於女婿杜英傑開設之傑米廣告設計工程有限公司任
    臨時工，協助切割鐵架、油漆、燈管裝設、招牌製作等，有
    人力需求時始有工作，無固定工作時間，日薪1,000元，平
    均每月工作日約18日，每月收入約18,000元，長子約1至2個
    月予聲請人1,000元零用金，現未領取任何補助等情，有財
    政部高雄國稅局106年至108年綜合所得稅各類所得資料清單
    及財產歸屬資料清單【本院109年度司消債調字第91號卷（
    下稱調卷）第11至13頁、本案卷第20頁】、財產及收入狀況
    說明書（調卷第2至4頁）、債權人清冊（調卷第5頁）、戶
    籍謄本（本案卷第19頁）、勞工保險被保險人投保資料表（
    調卷第15頁）、個人商業保險查詢結果表（本案卷第35頁）
    、財團法人金融聯合徵信中心前置協商專用債權人清冊（調
    卷第8至10頁）、信用報告（本案卷第31至32頁）、社會補
    助查詢表（本案卷第36至38頁）、勞動部勞工保險局函（本
    案卷第14頁）、勞動部勞動力發展署高屏澎東分署函（本案
    卷第15頁）、存簿（本案卷第22至23頁）、收入切結書（調
    卷第14頁、本案卷第67頁）、傑米廣告設計工程有限公司函
    （本案卷第65頁）、本院109年10月21日調解筆錄（本案卷
    第92至93頁）、三商美邦人壽保險股份有限公司函（本案卷
    第16頁）等附卷可證。依聲請人上述工作、收入及財產情況
    ，堪認以其自陳每月平均收入加計長子平均每月給付之零用
    金共計18,500元（計算式：18,000＋1,000÷2＝18,500）核算
    其償債能力，較為妥適。
  ㈢關於聲請人個人日常必要支出部分，聲請人主張每月支出15,
    700元乙情。按債務人必要生活費用，以最近一年衛生福利
    部或直轄市政府所公告當地區每人每月最低生活費一點二倍
    定之，消債條例第64條之2第1項定有明文。本院參酌衛福部
    社會司所公告109年度高雄市最低生活費為13,099元，則聲
    請人每月最低生活所必需除有特殊情形並有證據證明者外，
    自宜以此之1.2倍即15,719元為度，始得認係必要支出。又
    聲請人陳稱於長子所有房屋居住，房屋貸款均由長子負擔，
    客觀上無房屋費用支出，故於計算聲請人個人每月必要生活
    費時，即應自前開已包括聲請人居住費用在內之每月最低生
    活費用中，扣除相當於房租支出所佔比例（大約為24.36％）
    。依此計算結果，聲請人每月之必要生活費應以11,890元為
    準【計算式：15,719－（15,719×24.36%）＝11,890】，逾此
    範圍難認必要。
  ㈣承上，聲請人目前每月收入18,500元，扣除個人必要支出11,
    890元後，剩餘6,610元，而聲請人目前負債總額為11,447,5
    07元（調卷第24頁，包括：玉山銀行），以每月所餘逐年清
    償，至少須約144年【計算式：（11,447,507－48,086）÷6,6
    10÷12≒144】始能清償完畢，應認其已不能清償債務。此外
    ，聲請人無擔保或無優先權之債務總額未逾12,000,000元，
    且無消債條例第6條第3項、第8條或第46條各款所定駁回更
    生聲請之事由存在。則聲請人聲請更生為有理由，應予准許
    ，爰命司法事務官進行本件更生程序。
四、依消債條例第11條第1 項、第45條第1 項、第16條第1 項，
    裁定如主文。
中　　華　　民　　國　 109　　年　　11　　月　　10　　日
              　　民事庭　　法　官　賴寶合
以上正本係照原本作成。
本裁定不得抗告。
中　　華　　民　　國　 109　　年　　11　　月　　10　　日
  　                        書記官　胡美儀